臺灣高等法院民事判決
110年度簡易字第11號
原      告  陳威任  
被      告  張銘鋐  


上列當事人間請求侵權行為損害賠償事件，原告提起刑事附帶民
事訴訟，經本院刑事庭裁定移送前來(109年度附民字第470號)，
本院於110年3月23日言詞辯論終結，判決如下：
    主      文
被告應給付原告新臺幣陸萬元，及自民國一Ｏ九年十二月八日起
至清償日止，按年息百分之五計算之利息。
原告其餘之訴駁回。
訴訟費用由被告負擔二十五分之三 ，餘由原告負擔。 
    事實及理由
一、原告主張：被告於民國108年7月29日下午3時許，駕車搭載
    伊自宜蘭縣返回臺北市，途經新北市石碇區山區時，將汽車
    停靠於路旁，基於傷害犯意，以徒手捶打伊之頭、胸及打伊
    一巴掌，伊因此受有臉部、胸部破皮流血及臉部紅腫之傷害
    ，被告不法侵害伊之身體、健康，自應依民法第184條第1項
    前段、第195條第1項前段規定，賠償伊非財產上損害新臺幣
    （下同）50萬元，爰依上開規定，求為命被告給付50萬元，
    及自刑事附帶民事起訴狀繕本送達翌日起至清償日止，按年
    息5%計算利息之判決。
二、被告則辯以：伊會拍原告胸口是因為原告偷伊的錢，又對伊
    前妻做了不好的事情等語。
三、本院判斷：
  ㈠按因故意或過失，不法侵害他人之權利者，負損害賠償責任
    。不法侵害他人之身體、健康、名譽、自由、信用、隱私、
    貞操，或不法侵害其他人格法益而情節重大者，被害人雖非
    財產上之損害，亦得請求賠償相當之金額。民法第184條第1
    項、第195條第1項前段分別定有明文。查原告主張被告因對
    其有上述傷害之不法行為，經臺灣臺北地方法院109年度訴
    字第132號刑事判決判處拘役30日，如易科罰金以1000元折
    算1日，公訴人不服提起上訴，經本院109年度上訴字第3669
    號刑事判決駁回公訴人之上訴確定等情，有歷審刑事判決足
    憑(見本院訴易字卷第7至23頁)，且被告亦不否認拍原告之
    胸部(見本院卷第14頁)，自堪信為真實。則原告主張被告侵
    害其身體、健康，且原告所受臉部、胸部破皮流血及臉部紅
    腫之傷害，與被告之不法行為間有相當因果關係存在，而依
    民法第184條第1項前段、第195條第1項前段規定，請求被告
    賠償非財產上之損害，自非無據。
  ㈡次按不法侵害他人之人格權，被害人受有非財產上損害，請
    求加害人賠償相當金額之慰撫金時，法院對於慰撫金之量定
    ，應斟酌實際加害情形、所造成之影響、被害人痛苦之程度
    、兩造之身分地位經濟情形及其他各種狀況，以核定相當之
    數額（最高法院47年台上字第1221號、51年台上字第223號
    判例意旨參照）。查原告為大學畢業，從事中藥業務，收入
    不固定，月薪約4萬元，名下存款在10萬元以下，無其他財
    產；被告為國中畢業之工人，收入不固定，月薪約2至5萬元
    ，名下並無財產，業據兩造於本院審理中自承在卷(見本院
    卷第14頁)，本院審酌被告為思慮成熟、具有判斷是非能力
    之成年人，當知兩造間如有糾紛應循法律途徑解決，不得恣
    意訴諸暴力，而原告遭受被告暴力對待，精神上當受有相當
    之痛苦，並兼衡兩造之身分、職業、經濟能力等一切情狀，
    認原告請求被告賠償之非財產損害，應以6萬元為適當，逾
    此金額之請求，則不應准許。
四、從而，原告依侵權行為之法律關係，請求被告給付6萬元，
    及自刑事附帶民事起訴狀繕本送達翌日即109年12月8日(見
    附民卷第17頁)起至清償日止，按年息5%計算之利息，為有
    理由，應予准許，逾此之請求，即屬無據，應予駁回。
五、本件事證已臻明確，兩造其餘之攻擊或防禦方法及所用之證
    據，經本院斟酌後，均認不足以影響本判決之結果，爰不再
    逐一論列，附此敘明。
六、據上論結，原告之訴為一部有理由，一部無理由，依民事訴
    訟法第79條，判決如主文。
中　　華　　民　　國　　110 　年　　4 　　月　　6 　　日
                  民事第三庭   
                      審判長法  官  王怡雯
                            法  官  朱美璘
                            法  官  何君豪
正本係照原本作成。
不得上訴。
中　　華　　民　　國　　110 　年　　4 　　月　　7 　　日

  　　　　　　　　　　　　　書記官  陳奕伃